臺灣雲林地方法院刑事判決
公　訴　人　臺灣雲林地方法院檢察署檢察官
被　　　告　甲○○
上列被告因竊盜案件，經檢察官提起公訴（96年度偵字第2600號
），本院判決如下：
　　　主　　文
甲○○毀壞門扇竊盜，累犯，處有期徒刑捌月。
　　　事　　實
一、甲○○前因違反毒品危害防制條例案件經臺灣雲林地方法院
    院於93年4 月6 日以93年度訴字第138 號判處有期徒刑11月
    確定，嗣又因竊盜案件，經臺灣雲林地方法院於民國93年4
    月16日，以92年度虎易字第5 號判處應執行有期徒刑5 月確
    定；二案經裁定應執行有期徒刑1 年3 個月，於95年2 月10
    日執行完畢。其詎不知悔改，又基於為自己不法所有之意圖
    ，於96年5 月10日凌晨4 時30分，持其所有之鑰匙毀壞位於
    雲林縣土庫鎮溪邊里下庄54之6 號乙○○管理之倉庫（非有
    人居住）之鐵捲門後，入內用其所有鑰匙竊取乙○○之父所
    有之車牌號碼RK- 8493號自用小貨車1 部及車上所載之價值
    約計新臺幣（下同）5 萬元鐵材一批得手，至同日上午7 時
    20分許，甲○○駕駛該自用小貨車行經雲林縣虎尾鎮延平里
    200 號前某產業道路時，為警當場查獲。
二、案經雲林縣警察局虎尾分局報告臺灣雲林地方法院檢察署檢
    察官偵查起訴。
　　　理　　由
一、程序部分：
(一)、依新修正之刑事訴訟法第284 條之1 規定：除簡式審判程序
    、簡易程序及第376 條第1 款、第2 款所列之罪之案件外，
    第一審應行合議審判。本案係為同法第376 條第2 款之罪故
    得依修正後之規定行獨任審判，合先敘明。
(二)、按被告以外之人於審判外之陳述除法律另有規定外不得作為
    證據，刑事訴訟法第159 條定有明文。而同法第159 條之5
    第1 項規定：被告以外之人於審判外之陳述雖不符前四條之
    規定，而經當事人於審判程序中同意作為證據，法院審酌該
    言詞陳述或書面陳述作成時之情況，認為適當者得做為證據
    。經查，被告及檢察官就本判決所引用證人乙○○於審判外
    之陳述，於審判程序均同意作為證據（見本院民國96年6 月
    11日審理程序筆錄），且本院審酌此等證據資料作成時之情
    況，均無不法之情事，且與待證事實具有關聯性，認為適宜
    作為本案之證據，故均有證據能力。
二、實體部分：
(一)、訊據被告坦承前揭時、地竊取乙○○所使用之自用小貨車及
    車上鐵材之事實，核與證人乙○○於審判、警詢中之證述相
    符並有車籍作業系統查詢認可資料乙紙、贓物認領保管單1
    紙、查獲失竊之RK－8493號自小貨車現場照片9 張在卷足憑
    （見警卷頁9 至頁11) ，應堪信實。
(二)、另被告雖否認其有破壞倉庫鐵捲門，並稱：「伊沒有撬倉庫
    鐵捲門並破壞門鎖，伊是用其家裡的鐵門鑰匙開該鐵門，鐵
    捲門的鎖並沒有壞、案發當天試一試門就能開了　‧‧云云
    」以資抗辯。惟查，證人乙○○於審判中證述：（問：當天
    被偷的時候，鎖有無被破壞？）答：有，我事後有試開，結
    果發現鑰匙只要插進一半，不用整隻插進去就能開了。（問
    ：到底鎖有無被毀損？）答：有，且我事後也有將鎖換掉。
    （問：剛才說鎖有壞，是什麼位置壞掉？答：是鑰匙孔裡面
    鎖。（見本院7 月9 日審判筆錄頁1 至頁2） 且有鐵捲門換
    鎖之收據乙張附卷可考（見本院卷），足證被告是以破壞門
    鎖方式入內行竊。再者依證人乙○○所證其將該價值3 、4
    萬元自小貨車置放於倉庫內且車上放有價值約5 萬元之鐵材
    ，應無不將門鎖上之理，又依被告於審理時所述其係以所有
    之鑰匙進入倉庫，但其所有之鑰匙與鎖孔不符勢必無法順利
    開啟，需以相當力氣打開或破壞門鎖始得入內。衡諸常情再
    參酌上開證據，被告未破壞門鎖之詞顯欲圖卸責，無足可採
    ，其毀壞門鎖行竊之犯行，應堪認定。
三、論罪科刑部分：
(一)、按門鎖如為掛鎖，固可認為安全設備，倘係裝置於門內，則
    已屬門之部分，與掛鎖不同，難認係安全設備；且門鎖雖為
    安全設備之一種，但此所謂門鎖，係指附加於門上之鎖而言
    ，至毀壞構成門之一部之鎖（如司畢靈鎖）則應認為毀壞門
    扇。（最高法院69年台上字第776 號、70年台上字496 號判
    決意旨參照），揆諸前開裁判意旨，本案被告係以鑰匙破壞
    構成門一部之鎖而非附加於門上之鎖或掛鎖，故其所犯應構
    成刑法第321 條第1 項第2 款之毀壞門扇竊盜罪。
(二)、核被告甲○○所為，係犯刑法第321 條第1 項第2 款毀壞門
    扇竊盜罪。起訴書雖認被告係犯刑法第320 條第1 項之普通
    竊盜罪，惟業經公訴檢察官當庭更正為刑法第321 條第1 項
    第2 款之罪，故本院即無庸再變更起訴法條，併此敘明。被
    告前因違反毒品危害防制條例案件經臺灣雲林地方法院於93
    年4 月6 日，以93年度訴字第138 號判處有期徒刑11月確定
    ，嗣又因竊盜案件，經臺灣雲林地方法院於93年4 月16 日
    ，以92年度虎易字第5 號判處應執行有期徒刑5 月確定；二
    案經裁定應執行有期徒刑1 年3 個月，並於95年2 月10日執
    行完畢，有臺灣高等法院被告前案紀錄表在卷可按，其受有
    期徒刑之執行完畢後，5 年內故意再犯本件有期徒刑以上之
    罪，應依刑法第47條第1 項之規定，論以累犯，並加重其刑
    。爰審酌被告正值壯年，不思正當工作營生，屢屢犯竊盜案
    ，本件被害人所受之損失，被告犯罪後坦承竊盜行為，但對
    其犯行避重就輕，狡詞卸責等一切情狀，量處如主文所示之
    刑，以昭懲戒。末查被告行竊所用之鑰匙係被告所有，業據
    被告供承在卷，惟未經扣案為免執行困難，不予沒收。
據上論斷，應依刑事訴訟法第299 條第1 項前段，284 條之1 、
刑法321 條第1 項第2 款、第47條第1 項，判決如主文。
本案經檢察官李明哲到庭執行職務
中　　華　　民　　國　　96　　年　　7　月　　  23　　  日
                  刑事第一庭   法  官   紀文勝
以上正本證明與原本無異。
如不服本判決，應於判決收受後10日內，向本院提出上訴狀（須
附繕本）。
                               書記官   陳善永
中　　華　　民　　國　　96　　年　　7 　　月　　23　　日
刑法第321 條（加重竊盜罪）
犯竊盜罪而有左列情形之一者，處6 月以上、5 年以下有期徒刑
：
一  於夜間侵入住宅或有人居住之建築物、船艦或隱匿其內而犯
之者。
二  毀越門扇、牆垣或其他安全設備而犯之者。
三  攜帶兇器而犯之者。
四  結夥三人以上而犯之者。
五  乘火災、水災或其他災害之際而犯之者。
六  在車站或埠頭而犯之者。
前項之未遂犯罰之。
